# 企业研发费用是否应该资本化

提问人：xuyang1 时间：2019-12-10 11:22:58
被审计单位自 2 月份开始自行研发 APP， 5 月份 APP1.0 版本已经上线运行，并开始产生收入，后续研发人员持续进行软件迭代更新，相继研发出APP2.0、APP3.0 等升级版本以替换旧版本。从开始研发到后续升级所产生的费用被审计单位全部计入研发支出-费用化。
问： 1 、根据什么来确定资本化时点？
2 、如果 APP1.0 资本化并转为无形资产，后续更新支出怎样处理？摊销年限怎样确定呢？

回答人：chenyiwei
这个问题此前讨论过，你可以搜索一下，基本原则是参照 IFRS 体系下的SIC -32《无形资产：网站成本》考虑其资本化/费用化问题。